臺灣基隆地方法院交通事件裁定　　　　　94年度交聲字第80號
移送機關即
原處分機關　交通部公路總局台北區監理所基隆監理站
異　議　人
即受處分人　甲○○　男　26歲.
上列受處分人因違反道路交通管理處罰條例案件，對於交通部公
路總局臺北監理所基隆監理站中華民國94年3 月11日所為之處分
（原處分案號：基監字第裁42-ZI0000000號），聲明異議，本院
裁定如下：
    主  文
異議駁回。
    理  由
一、原處分意旨略以：異議人即受處分人甲○○（下稱異議人）
    於民國93年11月16日17時駕駛車牌號碼1210-JF 號自用小客
    車行經國道1 號道路南下汐止入口匝道，因未保持安全距離
    致追撞車牌號碼YJ-2352 號自小客車，經內政部警政署國道
    公路警察局第一警察隊執勤警員舉發，且異議人依規定於到
    案期日前提出申訴，並已於94年2 月23日依章罰鍰結案，因
    此爰依違反道路交通管理處罰條例第33條第1 項規定，處異
    議人罰鍰新台幣（下同）3,000 元，並依同條例第63條第1
    項規定，既違規點數1 點應無不合等語。
二、異議意旨略以：異議人駕駛之前揭車輛於前揭時、地與他人
    車輛發生追撞時之車速約50至60公里，惟員警卻以匝道限速
    為40公里而舉發，事後異議人再經過該路段時，發現該路匝
    道限速係60公里，當時舉發理由似有違誤，爰依法提出異議
    。
三、按汽車行駛高速公路，前後兩車間之行車安全距離，在正常
    天候狀況下，若車速60公里，小型車最小距離為30公尺，若
    車速70公里，小型車最小距離為35公尺，94年3 月1 日修正
    前之高速公路交通管制規則第6 條定有明文。而匝道，指交
    流道中為加減速車道及主線車道與其他道路間之連接部分，
    高速公路交通管制規則第2 條第1 項第11款定有明文，故匝
    道亦屬高速公路之一部分，同樣受「高速公路交通管制規則
    」之規範（卷附交通部臺灣區○道○○○路局94年6 月10日
    管字第0940013245號函參照），是駕駛車輛在匝道上未保持
    安全距離，自有違上開高速公路管制規則第6 條之規定。又
    汽車行駛於高速公路或設站管制之道路，而不遵管制之規定
    者，處汽車駕駛人新台幣3,000 元以上6,000 元以下罰鍰；
    汽車駕駛人有第33條之情形者，除依原條款處罰鍰外，並記
    違規點數1 點，道路交通管理處罰條例第33條第1 項、第63
    條第1 項第1 款亦有明定。
四、經查：
　(一)本件異議人於上述時間，駕駛車牌號碼1210-JF 號自用小客
    車，行經國道1 號道路南下汐止入口匝道時，因煞車不及，
    致追撞前方正在等待匝道儀控紅燈之車牌號碼YJ-2352 號自
    小客車之事實，業據異議人、證人蘇柏彰於警訊時陳述明確
    （見卷附93年11月16日國道公路警察局道路交通事故談話紀
    錄表），並有道路交通事故調查報告表在卷可稽，而所謂應
    保持安全距離者，乃指同車道前後車輛間應保持適當行車距
    離，俾便隨時煞停以避免追撞事故發生，本件異議人在匝道
    上既因煞車不及追撞前車，則其顯未保持行車之安全距離甚
    明。況異議人於警訊時亦供承其當時車速約50至60公里，發
    現危險時距離前車約3 台自小客車車身距離（見同上談話紀
    錄表），則以一般自小客車之車身約4 至5 公尺計算，其當
    時距前車僅為12至15公尺。而以上開高速公路交通管制規則
    第6 條時速與距離換算，依異議人當時時速，其與前車應保
    持至少25至30公尺之距離，故依其所述當時車速及與前車距
    離情形，益見其未保持與前車之安全距離，有違上開高速公
    路交通管制規則甚明。至異議人雖辯稱當時其車速並未逾該
    匝道60公里之速限，並提出照片1 紙為證，惟本件員警舉發
    異議人之違規事實係「該車（指異議人車輛）未保持行車安
    全距離致追撞自小客車YJ-2352 號車而肇事」，並非「超速
    」，有內政部警政署國道公路警察局公警局交字第Z0000000
    0 號舉發違反道路交通管理事件通知單1 紙附卷可按，故異
    議人以其當時車速未超過該匝道速限為由，聲明異議，自無
    理由。
  (二)綜上所述，本件異議人駕駛車輛行經國道1 號汐止入口匝道
    ，未與前車保持安全距離之違規事實明確，是原處分機關援
    引上開規定裁處罰鍰3,000 千元，並記違規點數1 點，於法
    自無不合。本件異議人聲明異議為無理由，應予駁回。
五、據上論斷，應依道路交通案件處理辦法第19條，裁定如主文
    。
中　　華　　民　　國　　94　　年　　6 　　月　　20　　日
                  交通法庭法  官  王美婷
以上正本證明與原本無異。
對於本件裁定如有不服，應於送達後5日內， 向本院提出抗告書
狀，敘述抗告之理由，抗告於臺灣高等法院。
中　　華　　民　　國　　94　　年　　6 　　月　　21　　日
                          書記官  劉珍珍
